# 请教陈版：自产自用的设备合并层面列示问题

提问人：jadeaaa 时间：2020-11-02 19:33:07
想请教：
背景为：母公司主业为生产设备，子公司购入母公司生产的设备生产商品。
现有一批设备在产品，已知一定会销售给子公司用作固定资产，请问该等在产品在资产负债表日合并层面是否列为【在建工程】核算更为合适呢？

回答人：chenyiwei
合并报表中作为在建工程列示，其列示金额为母公司实际发生的制造成本，母子公司之间的内部交易未实现损益需抵销。